臺灣桃園地方法院刑事判決
110年度審易字第836號
公  訴  人  臺灣桃園地方檢察署檢察官
被      告  張志祥



上列被告因竊盜案件，經檢察官提起公訴（110年度偵緝字第882
號），被告於準備程序中就被訴事實為有罪之陳述，經告知簡式
審判程序之旨，並聽取公訴人、被告之意見後，由本院當庭裁定
改行簡式審判程序審理，並判決如下：
    主      文
張志祥犯踰越牆垣、窗戶竊盜罪，處有期徒刑陸月，如易科罰金
，以新臺幣壹仟元折算壹日。
未扣案之犯罪所得新臺幣伍萬元及鑰匙伍支均沒收，於全部或一
部不能沒收或不宜執行沒收時，均追徵其價額。
    事實及理由
一、本件除如下補充及更正之部分外，餘犯罪事實及證據均同於
    附件檢察官起訴書之記載，茲予引用：
（一）起訴書「犯罪事實」欄一、第4行原載「踰越窗戶」，應
      更正為「踰越圍牆及窗戶」。
（二）證據部分應補充現場監視器畫面截圖照片、被告張志祥於
      本院準備程序及審理時之自白
二、論罪科刑：
（一）核被告所為，係犯刑法第321條第1項第2款之踰越牆垣、
      窗戶（起訴書誤載為「門窗」）竊盜罪。原起訴意旨漏未
      慮及被告猶有「踰越圍牆」之舉，稍有未洽，惟此僅涉及
      加重要件之認定有誤，不生變更起訴法條之問題，應予敘
      明。
（二）爰審酌被告不思以正當方法獲取財物，竟圖不勞而獲而竊
      取他人之財物，所為殊無可取，惟念其犯後坦認犯行之態
      度，兼衡其犯罪之動機、目的、手段、竊得財物之價值、
      對被害人造成之損害，酌以被告之智識程度、現為無業等
      一切情狀，量處如主文所示之刑，並諭知如易科罰金之折
      算標準。
三、沒收：
　　被告竊取之新臺幣5萬元及鑰匙5支，均係屬被告之犯罪所得
    ，且未實際合法發還予被害人，悉應依刑法第38條之1第1項
    前段、第3項之規定宣告沒收，並於全部或一部不能沒收或
    不宜執行沒收時，追徵其價額。
據上論斷，應依刑事訴訟法第273條之1第1項、第299條第1項前
段、第310條之2、第454條，判決如主文。
本案經檢察官董諭到庭執行職務。
中    華    民    國   111    年     4    月     7    日
                        刑事審查庭  法  官  李佳穎
以上正本證明與原本無異。
如不服本判決應於收受判決後20日內向本院提出上訴書狀，並應
敘述具體理由。其未敘述上訴理由者，應於上訴期間屆滿後20日
內向本院補提理由書(均須按他造當事人之人數附繕本)「切勿逕
送上級法院」。
                                    書記官  蔡萱穎
中    華    民    國   111    年     4    月     7    日
附本件論罪科刑依據之法條：
中華民國刑法第321 條
犯前條第1 項、第2 項之罪而有下列情形之一者，處6 月以上5
年以下有期徒刑，得併科50萬元以下罰金：
一、侵入住宅或有人居住之建築物、船艦或隱匿其內而犯之。
二、毀越門窗、牆垣或其他安全設備而犯之。
三、攜帶兇器而犯之。
四、結夥三人以上而犯之。
五、乘火災、水災或其他災害之際而犯之。
六、在車站、港埠、航空站或其他供水、陸、空公眾運輸之舟、
    車、航空機內而犯之。
前項之未遂犯罰之。 

附件：
臺灣桃園地方檢察署檢察官起訴書
                                    110年度偵緝字第882號
　　被　　　告　張志祥　男　19歲（民國00年0月00日生）
　　　　　　　　　　　　住苗栗縣○○鎮○○里0鄰○○00號
                        居桃園市○○區○○○街00號3樓
　　　　　　　　　　　　國民身分證統一編號：Z000000000號
上列被告因竊盜案件，已經偵查終結，認應提起公訴，茲將犯罪
事實及證據並所犯法條分敘如下：
　　　　　　犯罪事實
一、張志祥於民國109年10月8日晚間11時許，行經陳俊良所經營
    之址設桃園市○○區○○路000巷00號韋勝實業有限公司，見該
    公司窗戶未上鎖，認有機可乘，竟意圖為自己不法之所有，
    基於竊盜之犯意，於同日晚間11時55分許，踰越窗戶後侵入
    上址公司竊取放置於該公司辦公室抽屜薪資袋新臺幣(下同)
    5萬元及5支鑰匙，得手後旋即逃逸，嗣陳俊良發現遭竊後報
    警處理，經警方調閱監視器畫面及採集薪資袋上指紋送鑑定
    後，始循線查悉上情。
二、案經桃園市政府警察局楊梅分局報告偵辦。
　　　　證據並所犯法條
一、證據清單及待證事實：
編號 證據名稱 待證事實 1 被告張志祥於偵查中之自白 被告坦承有上開犯罪事實。 2 證人即被害人陳俊良於警詢中之證述 證明被害人有於上開時、地，遭被告竊取上開物品之事實。 3 刑案現場照片20張、內政部警政署109年10月29日刑紋字第1098012237號刑事警察局鑑定書1份 證明被告前往桃園市○○區○○路000巷00號韋勝實業有限公司竊取上開物品之事實。 
二、核被告所為，係犯刑法第321條第1項第2款之踰越門窗犯竊
    盜罪嫌。被告竊得之財物，請依刑法第38條之1第1項前段、
    同條第3項之規定，宣告沒收，於全部或一部不能沒收或不
    宜執行沒收時，追徵其價額。
三、依刑事訴訟法第251條第1項提起公訴。
　此　致
臺灣桃園地方法院
中　　華　　民　　國　 110　　年　　5 　　月　　11　　日
                              檢  察  官  林  奕  瑋
本件證明與原本無異　
中　　華　　民　　國　 110　　年　　5 　　月　　28　　日
                              書  記  官  鄭      和 
所犯法條
中華民國刑法第321條
犯前條第 1 項、第 2 項之罪而有下列情形之一者，處 6 月以
上 5 年以下有期徒刑，得併科 50 萬元以下罰金：
一、侵入住宅或有人居住之建築物、船艦或隱匿其內而犯之。
二、毀越門窗、牆垣或其他安全設備而犯之。
三、攜帶兇器而犯之。
四、結夥三人以上而犯之。
五、乘火災、水災或其他災害之際而犯之。
六、在車站、港埠、航空站或其他供水、陸、空公眾運輸之舟、
    車、航空機內而犯之。
前項之未遂犯罰之。